【裁判字號】    97,上易,511
【裁判日期】    970826
【裁判案由】    竊盜
【裁判全文】
臺灣高等法院臺南分院刑事判決         97年度上易字第511號
上  訴  人
即  被  告  甲○○
上列上訴人因竊盜案件不服臺灣雲林地方法院九十七年度易字第
五二八號中華民國九十七年七月十五日第一審判決（起訴案號：
臺灣雲林地方法院檢察署九十七年度偵字第二七六一號），提起
上訴，本院判決如下：
    主  文
上訴駁回。
    理  由
一、按上訴書狀應敘述具體理由；上訴書狀未敘述上訴理由者，
    應於上訴期間屆滿後二十日內補提理由書於原審法院。逾期
    未補提者，原審法院應定期間先命補正，刑事訴訟法第三百
    六十一條第二項、第三項定有明文。而第二審法院認為上訴
    書狀未敘述理由，應以判決駁回之。但其情形可以補正而未
    經原審法院命其補正者，審判長應定期間先命補正，此觀同
    法第三百六十七條規定甚明。又所謂具體理由，必係依據卷
    內既有訴訟資料或提出新事證，指摘或表明第一審判決有何
    採證認事、用法或量刑等足以影響判決本旨之不當或違法，
    而構成應予撤銷之具體事由，始克當之（例如：依憑證據法
    則具體指出所採證據何以不具證據能力，或依憑卷證資料，
    明確指出所為證據證明力之判斷如何違背經驗、論理法則）
    ；倘僅泛言原判決認定事實錯誤、違背法令、量刑失之過重
    或輕縱，而未依上揭意旨指出具體事由，或形式上雖已指出
    具體事由，然該事由縱使屬實，亦不足以認為原判決有何不
    當或違法者（例如：對不具有調查必要性之證據，法院未依
    聲請調查亦未說明理由，或援用證據不當，但除去該證據仍
    應為同一事實之認定），皆難謂係具體理由（參酌最高法院
    九十七年度台上字第八九二號判決意旨）。
二、本件被告不服原判決，提起上訴，其上訴理由略以：被告因
    竊盜罪而被判八個月的刑期，由於家中有年邁母親，而其生
    活起居是由被告打工薪資負擔，如果刑期過長，深怕家中母
    親無人照料，加上之前身邊友人也是有類似案件，其刑期較
    為短期，故被告所犯竊盜罪判有期徒刑八個月，顯判刑過重
    ，故懇請法院將伊刑期縮短云云。
三、按關於刑之量定，係實體法上賦予法院得為自由裁量之事項
    ，倘其未有逾越法律所規定之範圍，或濫用其權限，即不得
    任意指摘為違法。查原審判決已敘明審酌被告前已有搶奪、
    竊盜等前科，仍不思以正當途徑獲取財物，竟毀越門扇侵入
    他人住宅行竊，本不宜寬待，惟念其犯後坦承犯行，態度良
    好，且因長年患有TOURETTE症候群之疾病，平時會眨眼、不
    自主動作、喉部肌肉抽動而發聲等症狀，謀職不易，求生不
    易等刑法第五十七條所定科刑輕重應審酌事項而為量刑之理
    由。查被告涉嫌毀越門扇竊盜，且係累犯，原審就該罪量處
    其有期徒刑八月，核無違誤或顯然失重之情形。從而，被告
    上訴意旨指原審量刑過重，顯非具體理由。爰依刑事訴訟法
    第三百七十二條規定，不經言詞辯論，逕行判決駁回其上訴
    。
據上論斷，應依刑事訴訟法第三百六十八條、第三百七十二條，
判決如主文。
中    華    民    國    97    年    8     月    26    日
                  刑事第一庭    審判長法  官  黃崑宗
                                      法  官  蔡長林
                                      法  官  夏金郎
以上正本證明與原本無異。
不得上訴。
                                      書記官  劉岳文
中    華    民    國    97    年    8     月    26    日


司法院資訊處製作；財團法人民間司法改革基金會備份。
